Inventaris van het archief van Annie Averink (1913-1991)
Nationaal Archief, Den Haag
- Comité Nederland-Indonesië, I.
  - Contacten met Indonesiërs door steunverlening, I.2.
    - Fotokopieën van projectvoorstellen ter verstrekking van arbeid en levensonderhoud aan ex-politieke gevangenen in Indonesië., december 1979.; 227; 1 omslag
    - Ingekomen nota over te gebruiken boeken voor het leren van Nederlands., 1980 augustus 23; 228; 1 stuk
    - Kasboeken met uitkeringen aan “Indonesische adopties”, met bijlagen en toegevoegde aantekeningen ter instructie., 1981-1984 en z.j.; 229; 1 omslag
      Openbaarheid beperkt tot 01-01-2029
    - Aantekeningen over door Soeharto vervolgde politieke tegenstanders., 1986 en z.j.; 230; 1 omslag
    - Concept van een formulier voor de indiening van een visumaanvraag aan de Nederlandse regering voor Hamzard Harsimin en zijn familieleden, wonende te Moskou, voor een vakantiebezoek aan Nederland., 1988; 231; 1 stuk
    - Adreslijst van in Nederland verblijvende Indonesiërs., z.j.; 232; 1 stuk
    - Losse aantekening over een door haar bijgestane patiënt., z.j.; 233; 1 stuk
  - Bijeenkomsten en acties, I.3.
    - Symposiumbundel van de Indonesië commissie van de CPN, met ontwerptekst van een spreekbeurt van Annie Averink., 1970 en z.j.; 234; 1 omslag
    - Brief van de administratie van het dagblad Kompas over te betalen advertentiekosten. Bahasa., 1974 maart 15; 235; 1 stuk
    - Ingekomen brief van de journalist Leo Klatser met krantenartikelen over het strafproces tegen Sulami in Indonesië., 1975 en z.j.; 236; 3 stukken
    - Teksten voor spreekbeurten over Indonesië., z.j.; 237; 1 omslag
    - Ontwerpen van redevoeringen, artikelen en aantekeningen als bestuurslid van het Indonesië-comité., z.j.; 238; 1 omslag
    - Circulaire van de CPN over de instelling van een Indonesië commissie met pamflet voor de vrijlating van politieke gevangenen in Indonesië., 1979 en z.j.; 239; 1 stuk
    - Zwartwitfoto’s van demonstraties in Nederland tegen het Soehartoregime,, solidariteitsbetuigingen met de PKI., 1979-1982 en z.j.; 240; 1 omslag
    - Kleurenfoto’s van een manifestatie voor de vrijlating van Ruslan Widjajasastra en tegen de onderdrukking in Indonesië voor net Indonesische consulaat in Amsterdam, 1982; 241; 1 omslag
    - Fotokopie van conceptstatuten van de Stichting Solidariteit met arbeiders in heel Indonesië (SKBSI)., 1982; 242; 1 stuk
    - Fotokopieën van Kamervragen van Mia Brouwer over de voorgenomen uitzetting van Asanan Aidit uit Nederland en het antwoord van de minister van Justitie., 1984 januari; 243; 2 stukken
    - Petities en teksten van redevoeringen tegen bezoeken van Soeharto aan Nederland en ondertekening van verdragen met Soeharto., ca. 1985; 244; 1 omslag
    - Verzameling persartikels over de executie van drie gevangen gehouden PKI-leden door president Soeharto, Nederlandse reacties daarop en de herdenking van de staatsgreep van 1965., 1985; 245; 1 omslag
    - Stukken betreffende protestvoorbereidingen van de CPN naar aanleiding van een regeringsbezoek aan Indonesië, met documentatie., 1988; 246; 1 omslag
    - Exemplaren van het bulletin Kontaktbrief van de Indonesië Commissie., 1988-1989; 247; 1 omslag
  - Documentatie en verzamelde manuscripten, I.4.
    - Fotokopie van een manuscript van een publicatie Indonesia under fascism, door Sumartong en collegae, met een voorwoord van Djawoto, met een beschrijving van de politieke situatie en kritiek op de verenigde Staten en de Sovjetunie ten gunste van China, 1965., z.j.; 248; 1 omslag
    - Internationaal memorandum van het Politbureau van de CPN ter verdediging van leden van de PKI en progressieve nationalisten, met namenlijst., 1967 oktober en z.j.; 249; 1 omslag
    - Ingekomen bulletins over het lot van politieke gevangenen in Indonesië, met tekst van de redevoering van Sudisman voor zijn rechters.., 1967-1986; 250; 1 omslag
    - Illegale en in het buitenland uitgegeven tijdschriften en brochures van de PKI, 1969-1988; 251; 1 omslag.
    - Ingekomen artikelen in het Bahasa., 1980-1989; 252; 1 omslag
    - Speciaal nummer van het Vietnam Bulletin over Indonesië., 1970; 253; 1 katern
    - Ter documentatie verzamelde stencils en pamfletten over de internering van vrouwen in Indonesië na de staatsgreep van 1965., 1975; 254; 1 omslag
    - Manuscripten en kopieën van persberichten over het lot van PKI-leden onder het Soehartoregime., 1970-1984; 255; 1 omslag
    - Fotokopie van een brief van Bayu “aan mijn zus in Nederland” over de situatie in Indonesië onder Soeharto, “begin januari 1986”., z.j.; 256; 1 stuk
    - Tekst van een cabaretlied door Pandu. Bahasa., 1979 oktober 10; 257; 1 stuk
    - Manuscripten van vertalingen van herinneringen van gevangenen op het eiland Buru, met fotokopieën en originelen in het Bahasa en gedrukte artikelen in De Waarheid., ca. 1980; 258; 1 omslag
    - Teksten van referaten van Giuliano Procacci en Tomas Sinuraya, als gedelegeerden van de PCI en de PKI tijdens de Internationale wetenschappelijke conferentie in Oost-Berlijn over de gemeenschappelijke strijd van de arbeidersbeweging en de bevrijdingsbewegingen op 20-24 oktober 1980. Fotokopieën van Duitse vertalingen., 259; 2 stukken
    - Krantenartikelen over Indonesië., 1981-1990 en z.j.; 260; 1 omslag
    - Concepten van artikelen over de vrouwenbeweging in Oost-Timor, met documentatie., 1975; 261; 1 omslag
    - Bulletins van de Indonesië-Werkgroep Leiden van de universiteit van Leiden met kritiek op de gang van zaken in Indonesische universiteiten en over de samenwerking met Nederlandse universiteiten, met aantekeningen van Annie Averink voor een spreekbeurt voor de werkgroep.., 1978-1980 en z.j.; 262; 1 omslag
    - Maandoverzicht arbeiders in Indonesië nr. 2, door de Stichting Indonesisch Documentatie- en Informatie Centrum Indoc., 1981 juni; 263; 1 deel
    - Fotokopie van een recensie van delen van de door de Indonesische regering verboden serie Aarde der Mensen van Pramoedya Ananta Toer in het Russisch door V. Sikorsky, met krantenartikel over vermelding van het verbod, met ingekomen verzoek van TAPOL comité de défense des prisonniers politiques en Indonesie met verzoek om steun aan Toer.., 1981-1982 en z.j.; 264; 1 omslag
    - Ingekomen officiële brieven van PKI-leden en memoires van Sinar Harapan over het neerslaan van de Madioen-opstand., 1983-1985; 265; 1 omslag
    - Ingekomen. manuscript “Het leven in Indonesië. Een kijkje met dubbele bril”, door T. [Toer?], 1984; 266; 1 stuk
- Nagekomen stukken, J.
  - Mappen met fotokopieën van archivalia van en betreffende Annie Averink, samengesteld door Anita Van Ommeren-Averink, met inhoudsopgaven op de omslag., ca. 1993; 267-276; 10 omslagen
    - Map 1: Fotokopieën van nota’s en redevoeringen voor de communistische partij, 1936-1959., 267
    - Map 6: persoonlijke briefwisseling, 1945-1993., 268
      Hierbij brieven aan haar kinderen naar aanleiding van haar overlijden.
    - Map 7: Transcripties van bandopnamen van gesproken woord van Annie Averink en andere politici tijdens redevoeringen en interviews., 269
    - Map 8: Transcripties van bandopnamen met interviews van bekende personen, 270
    - Map 9: Transcripties van bandopnamen met interviews van familieleden en huisgenoten, 271
    - Map 10: Transcripties van bandopnamen met een Interview van Maurice Rok uit Parijs, Ernst Melis uit Berlijn en fotokopie van een blocnote met handmatige interview-aantekeningen., 272
    - Map 11: Transcripties van bandopnamen met interviews van partijgenoten van de CPN., 273
    - Map 12: Verzameling gebundelde interviews en fragmenten daarvan, gepagineerd., 274
    - Map 13 Fotokopieën van bloknootaantekeningen van Annie Averink over de communistische partij tijdens de Tweede Wereldoorlog en daarna., 275
    - Map 14: Fotokopieën van bloknootaantekeningen van Anita van Ommeren met verkregen inlichtingen van diverse personen over haar moeder en de CPN., 276
  - Ingekomen brief van W.F. Wertheim aan Anita van Ommeren over de CPN in Indonesië en Annie Averink., 1993 april 4; 277; 1 stuk
  - Documentatie over het verzetswerk van Annie Averink., 1992-1995 en z.j.; 278-280; 3 omslagen
    - Correspondentie van Anita van Ommeren met de Stichting 1940-1945, 1992, 278
    - Brochures, uitgegeven ter herdenking van 50 jaar februaristaking, met persartikelen over de bezettingstijd, 1991-1995 en z.j., 279
    - Fotokopieën van krantenartikelen uit 1960 en 1976 over het verzetsverleden van Annie Averink, z.j., 280
  - Nagekomen krantenartikelen over de vorming van Groen Links, de opheffing van de CPN en herinneringen aan de partij., 1991-1995; 281; 1 omslag
  - Ingekomen brief van n.n. bij Anita van Ommeren., 1993 april 20; 282; 1 stuk
  - Ingekomen lijst van stukken over Ger Harmsen in de partijorganen van de CPN van 1951-1987 bij Anita van Ommeren., z.j.; 283; 1 stuk
  - Voorlopige inventarislijst van categorieën stukken in het archief van de CPN., z.j.; 284; 1 stuk
- Stukken waarvan het verband met het archief niet is gebleken., K.
  - Button van de politieke partij Groen Links., z.j.; 285; 1 button
  - Monsterboekje van Pagoulatos Gerasimos, uitgeschreven 8 januari 1940 en bijgehouden tot 1955., 1950-1955; 286; 1 deeltje
  - Correspondentie van Jan Snellen met het partijbestuur van de CPN, over zijn royement in verband met zijn activiteiten voor een persbureau in de DDR., 1964-1965; 287; 1 omslag
  - Correspondentie van Jan van Seggelen over zijn ontslag als directeur van de uitgeverij Pegasus en zijn royement uit de CPN wegens steun aan De Wolf, met krantenknipsels., 1967; 288; 1 omslag
  - Lied bij gelegenheid van iemands 80e verjaardag door haar kinderen., z.j.; 289; 1 stuk